<!DOCTYPE html PUBLIC "-//W3C//DTD XHTML 1.0 Transitional//EN" "http://www.w3.org/TR/xhtml1/DTD/xhtml1-transitional.dtd">
<html xmlns="http://www.w3.org/1999/xhtml">
<head>
	<meta http-equiv="Content-Type" content="text/html; charset=iso-8859-1" />
	<title>Ymmärrä suomea</title>
	<style type="text/css" media="all">@import "css/styles.css";</style>
	<script type="text/javascript" src="swfobject.js"></script>
</head>
<body class="font-medium">
	<div id="main-wrapper">
		<div id="topbar"></div>
		<div id="main-menu">
			<table cellspacing="0" cellpadding="0" border="0" class="add-links"><tr>
				<td class="item"><img class="raquo" src="i/raquo.gif" alt="" height="7" width="4" /><a href="/ymmarra/index.php?moduli=sanakirja">Sanakirja</a></td>
				<td class="item"><img class="raquo" src="i/raquo.gif" alt="" height="7" width="4" /><a href="/ymmarra/index.php?moduli=verbit">Verbiluettelo</a></td>
				<td class="item"><img class="raquo" src="i/raquo.gif" alt="" height="7" width="4" /><a href="/ymmarra/index.php?moduli=kielioppi">Kielioppi</a></td>
			</tr></table>
			<table cellspacing="0" cellpadding="0" border="0"><tr>
				<td class="item"><img class="raquo" src="i/raquo.gif" alt="" height="7" width="4" /><a href="/ymmarra/index.php">Etusivu</a></td>
				<td class="item"><img class="raquo" src="i/raquo.gif" alt="" height="7" width="4" /><a href="/ymmarra/index.php?moduli=tekstit">Lukutekstit</a></td>
			</tr></table>
		</div>
		<div id="content">
			<table cellspacing="0" cellpadding="0" border="0" id="content-wrapper"><tr>
				<td>
					<div id="left-menu">
												<div class="header-verb"><span>Verbit</span></div>
						<div class="menu">
								<div class="init"><a href="/ymmarra/index.php?moduli=verbit&kirjain=a">A</a></div>
								<div class="init"><a href="/ymmarra/index.php?moduli=verbit&kirjain=e">E</a></div>
								<div class="init"><a href="/ymmarra/index.php?moduli=verbit&kirjain=h">H</a></div>
								<div class="init"><a href="/ymmarra/index.php?moduli=verbit&kirjain=i">I</a></div>
								<div class="init"><a href="/ymmarra/index.php?moduli=verbit&kirjain=j">J</a></div>
								<div class="init"><a href="/ymmarra/index.php?moduli=verbit&kirjain=k">K</a></div>
								<div class="init"><a href="/ymmarra/index.php?moduli=verbit&kirjain=l">L</a></div>
								<div class="init"><a href="/ymmarra/index.php?moduli=verbit&kirjain=m">M</a></div>
								<div class="init"><a href="/ymmarra/index.php?moduli=verbit&kirjain=n">N</a></div>
								<div class="init"><a href="/ymmarra/index.php?moduli=verbit&kirjain=o">O</a></div>
								<div class="init"><a href="/ymmarra/index.php?moduli=verbit&kirjain=p">P</a></div>
								<div class="init"><a href="/ymmarra/index.php?moduli=verbit&kirjain=r">R</a></div>
								<div class="init"><a href="/ymmarra/index.php?moduli=verbit&kirjain=s">S</a></div>
								<div class="init"><a href="/ymmarra/index.php?moduli=verbit&kirjain=t">T</a></div>
								<div class="init"><a href="/ymmarra/index.php?moduli=verbit&kirjain=u">U</a></div>
								<div class="init"><a href="/ymmarra/index.php?moduli=verbit&kirjain=v">V</a></div>
								<div class="init"><a href="/ymmarra/index.php?moduli=verbit&kirjain=y">Y</a></div>
								<div class="init"><a href="/ymmarra/index.php?moduli=verbit&kirjain=Ä">Ä</a></div>
						</div>					</div>
				</td>
				<td>
					<div id="main-content">
						<div id="path">
							<a href=".">Etusivu</a> &gt; <a href="/ymmarra/index.php?moduli=verbit&kirjain=S">S</a>						</div>
													<h1>SOVELTUA</h1>
						<table cellspacing="0" cellpadding="0" border="0">
							<tr>
								<td colspan="2" style="padding-bottom:10px;"><strong>Aktiivin indikatiivi</strong></td>
							</tr>
							<tr>
								<td><pre>PREESENS                   
minä      sovellun         
sinä      sovellut         
hän       soveltuu         
me        sovellumme       
te        sovellutte       
he        soveltuvat       

PASSIIVI
          sovellutaan      

IMPERFEKTI                 
         sovelluin         
         sovelluit         
         soveltui          
         sovelluimme       
         sovelluitte       
         soveltuivat       

PASSIIVI
         sovelluttiin      

PERFEKTI
olen     soveltunut        
olet     soveltunut        
on       soveltunut        
olemme   soveltuneet       
olette   soveltuneet       
ovat     soveltuneet       

PASSIIVI
on       sovelluttu        

PLUSKVAMPERFEKTI
olin     soveltunut        
olit     soveltunut        
oli      soveltunut        
olimme   soveltuneet       
olitte   soveltuneet       
olivat   soveltuneet       

PASSIIVI
oli      sovelluttu        
</pre></td>
								<td>&nbsp;&nbsp;&nbsp;</td>
								<td><pre>        KIELTOMUOTO
        en        sovellu
        et        sovellu
        ei        sovellu
        emme      sovellu
        ette      sovellu
        eivät     sovellu


        ei        sovelluta

   
         en        soveltunut
         et        soveltunut
         ei        soveltunut
         emme      soveltuneet
         ette      soveltuneet
         eivät     soveltuneet


        ei        sovelluttu


       en      ole soveltunut
       et      ole soveltunut
       ei      ole soveltunut
       emme    ole soveltuneet
       ette    ole soveltuneet
       eivät   ole soveltuneet


        ei      ole sovelluttu


       en    ollut  soveltunut
       et    ollut  soveltunut
       ei    ollut  soveltunut
       emme  olleet soveltuneet
       ette  olleet soveltuneet
       eivät olleet soveltuneet


        ei    ollut  sovelluttu
</pre></td>
							</tr>
						</table>
						<table cellspacing="0" cellpadding="0" border="0">
							<tr>
								<td colspan="2" style="padding-bottom:10px;"><strong>Aktiivin konditionaali</strong></td>
							</tr>
							<tr>
								<td><pre>PREESENS
minä     soveltuisin       
sinä     soveltuisit       
hän      soveltuisi        
me       soveltuisimme     
te       soveltuisitte     
he       soveltuisivat     

PASSIIVI
         sovelluttaisiin   

PERFEKTI
olisin   soveltunut        
olisit   soveltunut        
olisi    soveltunut        
olisimme soveltuneet       
olisitte soveltuneet       
olisivat soveltuneet       

PASSIIVI
olisi    sovelluttu        
</pre></td>
								<td>&nbsp;&nbsp;&nbsp;</td>
								<td><pre> 
       en          soveltuisi
       et          soveltuisi
       ei          soveltuisi
       emme        soveltuisi
       ette        soveltuisi
       eivät       soveltuisi


        ei          sovelluttaisi


       en    olisi    soveltunut
       et    olisi    soveltunut
       ei    olisi    soveltunut
       emme  olisi    soveltuneet
       ette  olisi    soveltuneet
       eivät olisi    soveltuneet


        ei    olisi    sovelluttu
</pre></td>
							</tr>
						</table>
						<table cellspacing="0" cellpadding="0" border="0">
							<tr>
								<td colspan="2" style="padding-bottom:10px;"><strong>Aktiivin potentiaali</strong></td>
							</tr>
							<tr>
								<td><pre>PREESENS
minä     soveltunen        
sinä     soveltunet        
hän      soveltunee        
me       soveltunemme      
te       soveltunette      
he       soveltunevat      

PASSIIVI
         sovelluttaneen    

PERFEKTI
lienen   soveltunut        
lienet   soveltunut        
lienee   soveltunut        
lienemme soveltuneet       
lienette soveltuneet       
lienevät soveltuneet       

PASSIIVI
lienee   sovelluttu        
</pre></td>
								<td>&nbsp;&nbsp;&nbsp;</td>
								<td><pre> 
       en          soveltune
       et          soveltune
       ei          soveltune
       emme        soveltune
       ette        soveltune
       eivät       soveltune


        ei         sovelluttane


       en    liene soveltunut
       et    liene soveltunut
       ei    liene soveltunut
       emme  liene soveltuneet
       ette  liene soveltuneet
       eivät liene soveltuneet


        ei    liene sovelluttu
</pre></td>
							</tr>
						</table>
						<table cellspacing="0" cellpadding="0" border="0">
							<tr>
								<td colspan="2" style="padding-bottom:10px;"><strong>Aktiivin imperatiivi</strong></td>
							</tr>
							<tr>
								<td><pre>PREESENS

(sinä)   sovellu           
(hän)    soveltukoon       
(me)     soveltukaamme     
(te)     soveltukaa        
(he)     soveltukoot       

PASSIIVI
         sovelluttakoon    

PERFEKTI

ole      soveltunut        
olkoon   soveltunut        
olkaamme soveltuneet       
olkaa    soveltuneet       
olkoot   soveltuneet       

PASSIIVI

olkoon   sovelluttu        
</pre></td>
								<td>&nbsp;&nbsp;&nbsp;</td>
								<td><pre> 

        älä         sovellu
        älköön      soveltuko
        älkäämme    soveltuko
        älkää       soveltuko
        älkööt      soveltuko


         älköön      sovelluttako



       älä      ole    soveltunut
       älköön   olko   soveltunut
       älkäämme olko   soveltuneet
       älkää    olko   soveltuneet
       älkööt   olko   soveltuneet



        älköön olko  sovelluttu
</pre></td>
							</tr>
						</table>
						<table cellspacing="0" cellpadding="0" border="0">
							<tr>
								<td colspan="2" style="padding-bottom:10px;"><strong>Verbin nominaalimuodot</strong></td>
							</tr>
							<tr>
								<td><pre>I INFINITIIVI              

Lyhyempi muoto:            
         soveltua          

Pitempi muoto:             
         soveltuakseni     
         soveltuaksesi
         soveltuakseen
         soveltuaksemme
         soveltuaksenne
         soveltuakseen

III  INFINITIIVI           

inessiivi    soveltumassa  
elatiivi     soveltumasta  
illatiivi    soveltumaan   
adessiivi    soveltumalla 
abessiivi    soveltumatta  
instruktiivi soveltuman    
                           
Passiivi
instruktiivi sovelluttaman 
                           
                           
</pre></td>
								<td>&nbsp;&nbsp;&nbsp;</td>
								<td><pre> II INFINITIIVI

 inessiivi    soveltuessa
 instruktiivi soveltuen

 Passiivi
 inessiivi    sovelluttaessa






   IV INFINITIIVI 

   nominatiivi  soveltuminen 
   partitiivi   soveltumista 
       

   I PARTISIIPPI
   aktiivi      soveltuva 
   passiivi     sovelluttava 

   II PARTISIIPPI
   aktiivi      soveltunut
   passiivi     sovelluttu
</pre></td>
							</tr>
						</table>

					</div>
				</td>
			</tr></table>		</div>
		<div id="footer"><a href="http://www.oph.fi/"><img src="i/oph_logo_ymmarrasuomea.gif" width="157" height="35" alt="OPH" /></a></div>
	</div>
</body>
</html>
